Etats des inventaires des collections de du Fichier national et continental de la BDIC
Agence Bibliographique de l’Enseignement Supérieur
Pays et continents
COTES/MULTIPLES
La contemporaine
- France. 13 mai 1958. Manifestes du Parti communiste français et de la Confédération général du travail contre le coup d'état de de Gaulle., F/DELTA/0441; 9 pièces
  Don (n° 67799 ) effectué par la LCR en juillet 1982.
  Aucun tri ou élimination n’a eu lieu.
  Librement consultable.
  Tracts et télégrammes.
  France -- Politique et gouvernement -- 1944-1958
  Partis politiques -- France
  tract
- France. 1er mai 1972. Paris. Manifestation des mouvements d'extrême gauche, GF/DELTA/0086; 33 pièces
  Tracts.
  Extrême gauche; Manifestations
  France -- Politique et gouvernement -- 1969-1974
- France. Activité politique au Lycée Lakanal (Sceaux) en Mai 68, 1968-1973; F/DELTA/1123; 48 pièces
  Don effectué par Gilles Candar.
  Brochures, tracts, périodiques et affiches sur les activités politiques au sein du Lycée Lakanal (Sceaux). Journal Relève de la jeunesse communiste du Lycée, "Guide du prepa" réalisé par les Comités d'Action UNEF et documents du SNES et du Comité UNCAL.
  Élèves -- Activité politique; France -- 1958-.... (5e République)
  Élèves du secondaire français; Activité politique
  Gauche (science politique); France -- 1958-.... (5e République)
  affiche
- France. Actualités cinématographiques. Programmes, 1947-1973; ARCH/0087; 10 cartons
  Collection constituée par le Musée d’histoire contemporaine de la BDIC et compilée par Paulette Migliorini, responsable des collections photographiques de la BDIC de 1970 à 1985.
  Classement par dossiers annuels et chemises hebdomadaires numérotées.
  Aucun tri ou élimination n’a été effectué.
  Collection de programmes des actualités cinématographiques (Eclair, Gaumont, Pathé, Fox, etc.) diffusées dans les salles de cinéma. Les dossiers des années 1947 et 1961 sont incomplets.
  Ces programmes ont été regroupés dans des dossiers annuels, composés de chemises hebdomadaires numérotées. Pour chaque semaine, on trouve en général, outre une feuille récapitulative du contenu de la chemise:
  - le sommaire des actualités d’Eclair-Journal. Magazine cinématographique du monde entier
  - le sommaire de Gaumont-Actualités
  - le sommaire de Pathé-Magazine
  - le sommaire des Actualités françaises. « Regards sur le monde » (programme créé le 4 janvier 1945 et diffusé en salle jusqu’au 25 février 1969)
  - le sommaire des Actualités Movietone Fox.
  Presse filmée; France
  Films d'actualité; France
  - 1947-1952, ARCH/0087/1; 6 dossiers
    1947. Semaines 30 à 52. Juillet-décembre.
    1948. Semaines 1 à 53. Janvier-décembre.
    1949. Semaines 1 à 52. Janvier-décembre.
    1950. Semaines 1 à 52. Janvier-décembre.
    1951. Semaines 1 à 52. Janvier-décembre.
    1952. Semaines 1 à 52. Janvier-décembre.
  - 1953-1956, ARCH/0087/2; 5 dossiers
    1953. Semaines 1 à 52. Janvier-décembre.
    1954. Semaines 1 à 52. Janvier-décembre. 52 chemises numérotées 1 à 52.
    1955. Semaines 1 à 53. Janvier-décembre. 53 chemises numérotées 1 à 53.
    1956 (1). Semaines 1 à 27. Janvier-juillet. 27 chemises numérotées 1 à 27.
    1956 (2). Semaines 28 à 52. Juillet-décembre. 25 chemises numérotées 28 à 52.
  - 1957-1958, ARCH/0087/3; 4 dossiers
    1957 (1). Semaines 1 à 26. Janvier-juillet. 26 chemises numérotées 1 à 26.
    1957 (2). Semaines 27 à 52. Juillet-décembre. 26 chemises numérotées 27 à 52.
    1958 (1). Semaines 1 à 26. Janvier-juillet. 26 chemises numérotées 1 à 26.
    1958 (2). Semaines 27 à 52. Juillet-décembre. 26 chemises numérotées 27 à 52.
  - 1959-1960, ARCH/0087/4; 4 dossiers
    1959 (1). Semaines 1 à 24. Janvier-juillet. 24 chemises numérotées 1 à 24. Certaines chemises sont incomplètes.
    1959 (2). Semaines 25 à 52. Juillet-décembre. 28 chemises numérotées 25 à 52. Certaines chemises sont incomplètes.
    1960 (1). Semaines 1 à 26. Janvier-juin. 26 chemises numérotées 1 à 26.
    1960 (2). Semaines 27 à 52. Juillet-décembre. 25 chemises numérotées 27 à 52.
  - 1961-1962, ARCH/0087/5; 4 dossiers
    1961 (1). Semaines 1 à 26. Janvier-juin. 26 chemises numérotées 1 à 26.
    1961 (2). Semaines 36 à 52. Septembre-décembre. 16 chemises numérotées 36 à 52.
    1962 (1). Semaines 1 à 27. Janvier-juillet. 27 chemises numérotées 1 à 27.
    1962 (2). Semaines 28 à 52. Juillet-décembre. 25 chemises numérotées 28 à 52.
  - 1963-1964, ARCH/0087/6; 4 dossiers
    1963 (1). Semaines 1 à 27. Janvier-juillet. 27 chemises numérotées 1 à 27.
    1963 (2). Semaines 28 à 52. Juillet-décembre. 25 chemises numérotées 28 à 52.
    1964 (1). Semaine 1 à 28. Janvier-juillet. 28 chemises numérotées 1 à 28.
    1964 (2). Semaines 29 à 52. Juillet-décembre. 24 chemises numérotées 29 à 52.
  - 1965-1966, ARCH/0087/7; 4 dossiers
    1965 (1). Semaines 1 à 28. Janvier-juillet. 28 chemises numérotées 1 à 28.
    1965 (2). Semaines 29 à 51. Juillet-décembre. 23 chemises numérotées 29 à 51.
    1966 (1). Semaines 5 à 27. Février-juillet. 23 chemises numérotées 5 à 27.
    1966 (2). Semaines 28 à 52. Juillet-décembre. 25 chemises numérotées 28 à 52.
  - 1967-1969, ARCH/0087/8; 6 dossiers
    1967 (1). Semaines 2 à 26. Janvier-juillet. 25 chemises numérotées 2 à 26.
    1967 (2). Semaines 38 à 51. Juillet-décembre. 24 chemises numérotées 38 à 61.
    1968 (1). Semaines 1 à 27. Janvier-juillet. 27 chemises numérotées 1 à 27.
    1968 (2). Semaines 28 à 52. Juillet-décembre. 25 chemises numérotées 28 à 52.
    1969 (1). Semaines 1 à 27. Janvier-juillet. 27 chemises numérotées 1 à 27.
    1969 (2). 1 chemise numérotée 28, puis série de programmes classés par ordre chronologique. Pendant plusieurs semaines, seuls les programmes de Pathé-Magazine ont été conservés.
  - 1970-1971, ARCH/0087/9; 4 dossiers
    1970 (1). Semaines 1 à 26. Janvier-juillet. Série de programmes classés par ordre chronologique.
    1970 (2). Semaines 27 à 52. Juillet-décembre. Série de programmes classés par ordre chronologique.
    1971 (1). Semaines 1 à 28. Janvier-juillet. Série de programmes classés par ordre chronologique.
    1971 (2). Semaines 29 à 52. Juillet-décembre. Série de programmes classés par ordre chronologique.
  - 1972-1973, ARCH/0087/10; 3 dossiers
    1972 (1). Semaines 1 à 27. Janvier-juillet. Série de programmes classés par ordre chronologique.
    1972 (2). Semaines 28 à 52. Juillet-décembre. Série de programmes classés par ordre chronologique.
    1973. Semaines 1 à 52. Janvier-Décembre. Programmes des actualités Pathé classés par ordre chronologique.
- France. Administration, [1914-1928]; 4/DELTA/1622
  Administration publique; France -- 1870-1940 (3e République)
  France -- Politique et gouvernement -- 1870-1940
- France. Aéronautique, [1914-1931]; 4/DELTA/0653
  Aéronautique; France -- 1870-1940 (3e République)
- France. Aéronautique. Paris, 1934-1938; 4/DELTA/0903; 7 pièces
  France -- Relations extérieures -- Allemagne
- France. Affaire de Loublande, [1916-1920]; 4/DELTA/1573
  Guerre mondiale (1914-1918) -- Aspect religieux -- Église catholique
  Église catholique -- 1900-1965
  Ferchaud, Claire (1896-1972)
- France. Affaire de stupéfiants, 1952; F/DELTA/RES/0904; 7 pièces
  Drogues -- Trafic; France -- 1944-1958 (4e République)
  Drogues -- Lutte contre; France -- 1944-1958 (4e République)
  Enquêtes criminelles; France -- 1944-1958 (4e République)
- France. Affaire des contrôles postaux. Affaire Cochin, 1918; F/DELTA/0269; 263 pièces
  Don (n° 64263 ) effectué par le Comité d'histoire de la deuxième guerre mondiale le 7 février 1977.
  Coupures de presse.
  Censure; France -- 1914-1940
- France. Affaire des fuites de la Défense Nationale, 1954-1956; 10 cartons
  Coupures de presse, télex, bulletins ronéotés.
  Diên Biên Phu, Bataille de (1954)
  Guerre d'Indochine (1946-1954) -- Campagnes et batailles
  - Septembre 1954 - octobre 1954, F/DELTA/RES/0108/01; 1 carton
  - Suite avec reprises d'octobre 1954, F/DELTA/RES/0108/02; 1 carton
  - Octobre-Novembre 1954, F/DELTA/RES/0108/03; 1 carton
  - Décembre et reprises des mois antérieurs, F/DELTA/RES/0108/04; 1 carton
  - Affaire Roger Stéphane, 1955; F/DELTA/RES/0108/05; 1 carton
  - 6 février 1956 - 17 mars 1956, F/DELTA/RES/0108/06; 1 carton
  - 18 mars 1956 - 31 mars 1956, F/DELTA/RES/0108/07; 1 carton
  - 1er avril 1956 - 17 avril 1956, F/DELTA/RES/0108/08; 1 carton
  - 18 avril 1956 - 30 avril 1956 et reprise des mois antérieurs, F/DELTA/RES/0108/09; 1 carton
  - 02 mai 1956 - 30 mai 1956, F/DELTA/RES/0108/10; 1 carton
- France. Affaire Dreyfus, 1897-1899; GF/DELTA/0050
  Dreyfus, Affaire (1894-1906); France -- 1870-1940 (3e République)
- France. Affaire Economies et sociétés, 1989-1990; 4/DELTA/RES/0271; 1 chemise
  Photocopie de l'article de Bernard Notin éliminé du numéro 8 de la revue Economies et sociétés (1989).
  Coupures de presse du quotidien Le Monde sur l'affaire notamment une critique du journaliste Edwy Plenel qui juge l'étude raciste, antisémite et révisionniste.
  Hors série numéro 32 de la revue Economies et sociétés, Presses Universitaires de Grenoble, revue publiée avec le concours du CNRS, août 1989 [achevé d'imprimé: décembre 1989], p. 117-133.
- France. Affaire Gérard Laniez, 1979-1980; F delta 0273; ARCH/0041; 1 chemise (25 pièces numérotées)
  Don de M. Streicher enregistré en décembre 1980 sous le numéro 66602.
  Tracts, communiqués de presse, correspondance et copies de correspondance, coupures de presse documentant les activités du mouvement de soutien (comprenant plusieurs personnalités publiques de gauche, dont le père Jean Cardonnel) à Gérard Laniez, militant politique des « années 68 » (notamment au sein du mouvement contre la loi Debré), arrêté en octobre 1978, poursuivi pour proxénétisme car vivant avec une prostituée, puis victime, aussi, de menaces du groupe « Honneur de la police ».
  Prostitution; Aspect social
- France. Affaire Robert Hersant, 1973-1982; F/DELTA/RES/0384; 21 pièces
  Don (n° 68084 ) effectué par Mme Dietsch (ex-secrétaire du service de presse du Ministère de l'Information) en janvier 1983.
  France -- Politique et gouvernement -- 1974-1981
  Guerre mondiale (1939-1945) -- Collaborateurs
  Épuration (1944-....); France -- 1958-.... (5e République)
- France. Affaire Manouchian Missak, 1985; GF/DELTA/0129
  Coupures de presse relatives à cette affaire dont l'origine est le film documentaire Des terroristes à la retraite, réalisé par Serge Mosco, Mélinée Assadourian et Charles Mitzflicker et qui met en relief la responsabilité de dirigeants du PCF dans la destruction du groupe Manouchian.
  Francs-tireurs et partisans français. Main-d'oeuvre immigrée
  Guerre mondiale (1939-1945) -- Mouvements de résistance -- France; Parti communiste français
- France. Affaire Rousset David c/ Lettres françaises, 1950-1951; F/DELTA/RES/0369
  Camps de concentration -- URSS; Critique historique (littérature)
- France. Affaire Salengro, 1936; GF/0119
  Témoignanges de compagnons d'armes et de captivité de Roger Salengro en faveur du député dans L'Aube et le Lyon républicain.
  Presse d'extrême droite; France -- 1936-1938 (Front populaire)
  Presse et politique; France -- 1936-1938 (Front populaire)
  Presse -- Aspect politique; France -- 1936-1938 (Front populaire)
- France. Affaire Tanase Virgil, 1982; 4/DELTA/1206; 2 pièces
  Extraits des numéros 27 de janvier 1982 et 35 de la revue Actuel.
  France -- Relations extérieures; Roumanie -- 1944-1989
  - Sa majesté Ceauşescu Ier, roi communiste par Virgil Tanase, 1 pièce
    Ceausescu, Nicolae (1918-1989)
  - Comment la DST a empêché l'assassinat de Virgil Tanase, 1 pièce
    Tanase, Virgil (1945-....)
    France. Direction de la surveillance du territoire
- France. Affaire Touvier, 1972; F/DELTA/0102
  Coupres de presse relatifs au rôle l'ancien chef du service de renseignement de la Milice pour la région de Lyon sous le régime de Vichy dans la Collaboration.
- France. Agence France-presse, 1944-1975; F/DELTA/RES/0363; 1 chemise
  - Satut et réforme de l'AFP en 1957. Travaux préliminaires depuis 1944
  - Coupures de presse sur l'AFP. 1953-1956
  - Coupures de presse sur l'AFP. 1972-1975
- France. Agriculture, [1914-1928]; 4/DELTA/1628
  Politique agricole; France -- 1870-1940 (3e République)
- France. Agriculture, 1960; 4/DELTA/0943; 1 pièce
  Don (n° 41792 ) effectué par le docteur May, le 30 juillet 1951.
  Lettre de l’UNITEC aux ingénieurs, techniciens et cadres de la production.
  Carrière -- Agriculture
  Union des ingénieurs et techniciens français; Et l'agriculture
  Politique agricole; France -- 1958-.... (5e République)
- France. Algérie (Guerre d'Algérie), COTES/MULTIPLES
  - France. Algérie (Guerre d'Algérie). 14 juillet 1958. Hommage aux français musulmans, 4/DELTA/0973; 2 pièces
    Don (n° 47798 ) effectué par un anonyme en juillet 1958.
    Harkis
    Algérie -- 1954-1962 (Guerre d'Algérie)
  - France. Algérie (Guerre d'Algérie). Appels et tracts, 1955-1961; 4/DELTA/0880; 1 carton
    Appels et tracts.
    Algérie -- 1954-1962 (Guerre d'Algérie); Opinion publique française
    - 1955
      - Appel des professeurs et instituteurs de l'enseignement privé à Constantine: La conscience algérienne en appelle à la conscience française, 16 février 1955; 4/DELTA/0880/1; 2 feuillets
        Don numéro 45421.
      - Lettre au directeur du journal de l'Union française (Constantine, le 21 février 1955), 4/DELTA/0880/1/BIS; 1 pièce
        correspondance
      - Vous devez savoir la vérité sur les méthodes des répressions en Afrique du Nord, 4/DELTA/0880/2/A; 1 pièce
        Tract du Comité d'action des intellectuels pour la défense des libertés pour la réunion du 14 mai aux sociétés savantes. Cartes d'invitations.
      - Carton d'invitation à une réunion du Comité d'action des intellectuels pour la défense des libertés relative aux témoignanges directs sur les méthodes de repression en Afrique du Nord et notamment sur l'emploi de la torture, 4/DELTA/0880/2/B
      - Résolution de l'Assemblée générale des Oulamas musulmans d'Algérie, 20 janvier 1956; 4/DELTA/0880/2/C; 1 pièce
        Don numéro 46764.
        Signé par Larbi Tebessi (Président) et Ahmed Toufik El Madani (Secrétaire Général).
        Publié dans le supplément du journal El Bassaïr, numéro 350 du 20 janvier 1956.
        Texte paru en arabe dans le numéro 349.
      - Incipit: "Devant la gravité des évènements qui se déroulent en Algérie, un certain nombre de chrétiens ont jugé nécessaire d'organiser une journée d'informations ". Paris. L. Aynard, R. Barrat, J. Berthelet, 10 juin 1955; 4/DELTA/0880/3; 1 pièce
      - Pétition du Comité des bibliothèques pour les relations culturelles et la paix, 1955-1956; 4/DELTA/0880/4; 1 pièce
        Incipit: "Les graves évènements d'Afrique du Nord compromettent la détente internationale, les perspectives de désarmement et l'entente entre les grandes puissances..."
      - Déclaration du Comité chrétien d'entente France-Islam à l'Institut musulman de Paris, 12 octobre 1955; 4/DELTA/0880/5; 1 pièce
        Signé par les secrétaires Louis Massignon, Jean Scelles et André de Peretti.
      - Soustelle (Jacques): Lettre d'un intellectuel à quelques autres. Paris. Editions SEBOM, 14 novembre 1955; 4/DELTA/0880/5/B; 1 pièce
        Don numéro 46562.
        Document de l'Union pour le salut et le renouveau de l'Algérie française.
      - Appel de Messali Hadj au peuple français, Décembre 1955; 4/DELTA/0880/5/TER; 1 pièce
        Messali Hadj, Ahmed (1898-1974)
      - La guerre en Algérie (Paris) du Comité d'action des intellectuels contre la poursuite de la guerre en Afrique du Nord, 1955; 4/DELTA/0880/6; 1 pièce
    - 1956
      - Carton d'invitation aux travaux de la journée nationale pour la fin de la guerre organisée par le Comité National d'information et d'action pour la solution pacifique des problèmes d'Afrique du Nord le 5 février 1956 à la Mairie de Montreuil, 4/DELTA/0880/7
      - Evènements d'Algérie (20 avril 1956) [vus par un enseignant français de Tlemcen], 1955-1956; 4/DELTA/0880/8; 2 feuillets
      - Halte à la répression ! Défendons les libertés, 4/DELTA/0880/9; 1 pièce
        Supplément de La vérité (Hebdomadaire trotskyste numéro 407 du 27 avril 1956).
      - Tract polycopié reproduisant l'article de Jean Scelles: "Humaniser la guerre en Algérie", 4/DELTA/0880/10; 1 pièce
        Paru dans Le document social (Alger mai 1956) ainsi qu'une adjuration du Comité chrétien d'entente France-Islam signée par Louis Massignon, André de Peretti, Jean Scelles.
      - Mille universitaires de l'Académie d'Alger à leurs collègues de la Métropole: "Pour une politique de souveraineté française", [entre février et juin 1956]; 4/DELTA/0880/11; 1 pièce
        Don numéro 46334.
      - Les universitaires soussignés, professeurs et assistants à la Sorbonne, conscients de leurs responsabilités de français...tiennent à affirmer leur adhésion réflechie à l'effort militaire qui est démandé au pays (Paris) [signés de Perret, Heurgon, Seston], Mai 1956; 4/DELTA/0880/12; 3 feuillets
      - Déclaration du Comité directeur de l'Union générale des étudiants musulmans algériens (Paris), 25 Mai 1956; 4/DELTA/0880/13; 1 pièce
        Manque en place.
      - Lettre du professeur Etienne Bougouin (Paris, 19 juin 1956), 4/DELTA/0880/14/A; 2 feuillets
        Union pour le Salut et le Renouveau de l'Algérie française
      - Appel pour le salut et le renouveau de l'Algérie française, 4/DELTA/0880/14/B; 3 feuillets
        Don numéro 46362.
      - Carton d'invitation à l'Assemblée des comités pour la libération de Messali Hadj et les victimes de la répression à Paris, 24 juin 1956; 4/DELTA/0880/15; 1 pièce
        Don numéro 46410.
        Journées d'études et d'action pour la négociation et la paix organisées sous la présidence de Jean Cassou.
      - Appel d'un groupe de chrétiens à l'opinion [signé de l'Abbé Pierre, Pasteur de Pury, Louis Massignon, J. Madaule, P. Ricoeur. Paris], Juillet 1956; 4/DELTA/0880/16; 1 pièce
      - Des français parlent aux français, 4/DELTA/0880/17
      - Jean Scelles, Sortir l'Algérie de l'impasse dans Le document social (Paris, Alger), Juillet 1956; 4/DELTA/0880/17/A; 1 pièce
      - Communiqué et convocation pour aller se recueillir devant la mosquée de Paris le 13 juillet du Comité chrétien d'entente France-Islam, [13 juillet 1956]; 4/DELTA/0880/17/B; 2 pièces
      - Lettre ouverte à Monsieur Vincent Auriol, ancien président de la République française aux algériens, 4/DELTA/0880/17/BIS; 2 feuillets
        Ce document aurait été distribué en Algérie en 1956.
      - Adresse pour l'adhésion au Mouvement de lutte anticolonialiste. Le cessez-le feu en Algérie. Secrétariat provisoire P. Philippe, [25 juillet 1955]; 4/DELTA/0880/18; 1 pièce
        Don numéro 45733.
      - Politique d'humanité en Algérie par Jean Scelles (ancien conseiller de l'Union française, [Octobre 1956]; 4/DELTA/0880/19; 1 pièce
      - Algérie d'aujourd'hui, 4/DELTA/0880/20; 1 pièce
        Don numéro 46478.
        Tract de propagande, édité par l'imprimerie Fanlac (Périgueux), a été diffusé à Paris en octobre 1956.
      - Invitation de M. Moret (secrétaire de l'Union des femmes françaises) à se rendre à l'assemblée du 13 octobre 1956 en vue du "Cessez-le-feu". Paris, 6 octobre 1956; 4/DELTA/0880/21; 1 feuillet
      - Pétition nationale du Conseil de la paix: "Pour la paix en Algérie", 30 octobre 1956; 4/DELTA/0880/22; 1 pièce
      - Déclaration du Comité directeur de l'Union générale des étudiants musulmans algériens, 4/DELTA/0880/23; 1 pièce
        Syndicats -- Activité politique; France -- 1944-1958 (4e République)
      - Pour une trêve de Noël du Comité chrétien d'entente France-Islam, 4/DELTA/0880/23/BIS; 1 feuillet
        Signé par Louis Massignon, André de Peretti et Jean Scelles.
      - Actions du SGEN, de la CFTC et de la CISC pour la paix, 23 novembre 1956; 4/DELTA/0880/23/TER; 1 pièce
        Publié dans le Bulletin "Jeunes" Syndicalisme universitaire, supplément du bulletin du Syndicat général de l'Education nationale (n° 175, 23 novembre 1956)
      - Déclaration du Comité de soutien des étudiants algériens [signée de Me Abd el Moumen, Dr Ait Si Ahmed, Dr Allag. Paris], 13 décembre 1956; 4/DELTA/0880/24; 1 pièce
        Don numéro 46765.
    - 1957
      - Communiqué de l'Union générale des étudiants musulmans algériens, 29 janvier 1957; 4/DELTA/0880/25; 1 feuillet
        Signé pour le comité exécutif par Mouloud Belaouane (Président de l'UGEMA).
      - Appel de l'UGEMA pour une quinzaine de solidarité avec les étudiants algériens et pour la négociation, [1957]; 4/DELTA/0880/26; 1 pièce
      - Editorial censuré de Claude Bourdet, Le silence est de sang dans France-Observateur du 11 avril 1957, 4/DELTA/0880/27; 1 pièce
      - Référendum de la section marseillaise du Comité de défense des libertés et de la paix, Mai 1957; 4/DELTA/0880/28; 1 feuillet
        Don numéro 44777.
      - Un certain nombre d'étudiants algériens devant l'impossibilité de faire entendre leurs voix...empruntent de faire connaître leurs positions à l'opinion publique...Quelque soit l'opinion qu'on puisse avoir face à l'attitude Mr Peyrega. Alger. Un groupe d'étudiants, [1957]; 4/DELTA/0880/29; 2 feuillets
      - Communiqué de Léon-Etienne Duval (Archevêque d'Alger): Rendre le mal par le mal, c'est être vaincu par le mal [Paris, Fraternité du Rosaire], [2 janvier 1957]; 4/DELTA/0880/30; 1 pièce
        Don numéro 444777.
      - Pour la paix en Algérie...Mouvement de prière du Comité des étudiants et jeunes de Saint-Séverin, 1957; 4/DELTA/0880/31; 1 feuillet
      - Appel à la conscience des Français [signé de Lanza del Vasto, Bernard Gaschard (paysan), Pierre Parodi (médecin)]. Suivi de Appel aux chefs religieux de l'islam et aux chefs du Front de Libération Nationale d'Algérie [signé de Lanza del Vasto], [31 mars 1957]; 4/DELTA/0880/32; 1 pièce
      - La Nouvelle Gauche dit oui aux revendications ouvrières...A vrai dire la catastrophe...C'est la guerre d'Algérie., [1957]; 4/DELTA/0880/33; 1 pièce
        Edité par La Nouvelle Gauche. Paris Imprimerie F.P.
      - Des paroles...aux actes. Fac-similé de la liste des traîtres abattus par l'ALN, Avril 1957; 4/DELTA/0880/34; 1 pièce
        Armée de libération nationale (Algérie)
        Don numéro 47467.
      - Communiqué de J. Dresch, président du Comité universitaire d'initiative pour l'union des gauches (Sorbonne-Lettres) au président de la République pour une demande en grâce de tous les condamnés politiques algériens, 25 février 1957; 4/DELTA/0880/35; 1 feuillet
      - Lettre de 45 ethnologues de toutes tendances à Monsieur le Président du Conseil pour la négociation en Algérie, 12 mars 1956; 4/DELTA/0880/35/BIS; 2 feuillets
      - Communiqué du Comité chrétien d'entente France-Islam sur le respect de la convention internationale de Genève et la constitution d'une mission non officielle de personnalités françaises connus des musulmans algériens, 7 avril 1957; 4/DELTA/0880/35/TER; 1 pièce
      - Les jeunes soldats devant les tortures. Extrait du numéro saisi de France-Observateur du 2 mai 1957, 4/DELTA/0880/36; 2 feuillets
      - Appel du Comité chrétien d'entente France-Islam: "Pour une trêve en Algérie", Juin 1957; 4/DELTA/0880/36/A; 1 feuillet
      - Appel à une manifestation silencieuse pour la fin des atrocités en Algérie et l'ouverture de négociations et l'arrêt de la guerre (22 juin 1957), 4/DELTA/0880/36/BIS; 1 feuillet
        Union de la gauche socialiste (France)
        Organisé par les fédérations et les sections de Jeune République, du Mouvement de libération du peuple et de la Nouvelle Gauche de la Seine.
      - Appel du Groupement local pour la paix en Algérie du 14è arrondissemnt au Président du Conseil, Juin 1957; 4/DELTA/0880/36/TER; 1 feuillet